extensions/belarusian/dictionaries/be-BY.aff
FLAG num
SFX 6640 Y 1
SFX 6640 ашчыцца ашчыўся .
SFX 6641 Y 1
SFX 6641 ашчыцца ашчылася .
SFX 6642 Y 1
SFX 6642 ашчыцца ашчыліся .
SFX 6643 Y 1
SFX 6643 ашчыць ошчачы .
SFX 6644 Y 1
SFX 6644 яўнік яўнік .
SFX 6645 Y 1
SFX 6645 яўнік еўніка .
SFX 6646 Y 1
SFX 6646 яўнік еўніку .
SFX 6647 Y 1
SFX 6647 яўнік еўніком .
SFX 6648 Y 1
SFX 6648 яўнік еўнікі .
SFX 6649 Y 1
SFX 6649 яўнік еўнікоў .
SFX 6650 Y 1
SFX 6650 яўнік еўнікам .
SFX 6651 Y 1
SFX 6651 яўнік еўнікамі .
SFX 6652 Y 1
SFX 6652 яўнік еўніках .
SFX 6653 Y 1
SFX 6653 0 й .
SFX 6654 Y 1
SFX 6654 езці езучы .
SFX 6655 Y 1
SFX 6655 езціся езціся .
SFX 6656 Y 1
SFX 6656 езціся язецца .
SFX 6657 Y 1
SFX 6657 езціся язуцца .
SFX 6658 Y 1
SFX 6658 езціся ёзся .
SFX 6659 Y 1
SFX 6659 езціся езлася .
SFX 6660 Y 1
SFX 6660 езціся езліся .
SFX 6661 Y 1
SFX 6661 цер цер .
SFX 6662 Y 1
SFX 6662 цер тру .
SFX 6663 Y 1
SFX 6663 цер трам .
SFX 6664 Y 1
SFX 6664 цер тры .
SFX 6665 Y 1
SFX 6665 ек еку .
SFX 6666 Y 1
SFX 6666 ек екам .
SFX 6667 Y 1
SFX 6667 ек які .
SFX 6668 Y 1
SFX 6668 ек якоў .
SFX 6669 Y 1
SFX 6669 ек якам .
SFX 6670 Y 1
SFX 6670 ек якамі .
SFX 6671 Y 1
SFX 6671 ек яках .
SFX 6672 Y 1
SFX 6672 яцін яцін .
SFX 6673 Y 1
SFX 6673 яцін еціна .
SFX 6674 Y 1
SFX 6674 яцін еціну .
SFX 6675 Y 1
SFX 6675 яцін еціном .
SFX 6676 Y 1
SFX 6676 яцін яціне .
SFX 6677 Y 1
SFX 6677 ую ую .
SFX 6678 Y 1
SFX 6678 ую уеш .
SFX 6679 Y 1
SFX 6679 ую уе .
SFX 6680 Y 1
SFX 6680 ую уем .
SFX 6681 Y 1
SFX 6681 ую уеце .
SFX 6682 Y 1
SFX 6682 ую уюць .
SFX 6683 Y 1
SFX 6683 ую аваў .
SFX 6684 Y 1
SFX 6684 ую авала .
SFX 6685 Y 1
SFX 6685 ую авалі .
SFX 6686 Y 1
SFX 6686 ую уй .
SFX 6687 Y 1
SFX 6687 ую уйце .
SFX 6688 Y 1
SFX 6688 ую уючы .
SFX 6689 Y 1
SFX 6689 ей ей .
SFX 6690 Y 1
SFX 6690 ей 'я .
SFX 6691 Y 1
SFX 6691 ей 'ю .
SFX 6692 Y 1
SFX 6692 ей 'ём .
SFX 6693 Y 1
SFX 6693 ей 'і .
SFX 6694 Y 1
SFX 6694 ей 'ёў .
SFX 6695 Y 1
SFX 6695 ей 'ям .
SFX 6696 Y 1
SFX 6696 ей 'ямі .
SFX 6697 Y 1
SFX 6697 ей 'ях .
SFX 6698 Y 1
SFX 6698 ерадзіцца ерадзіцца .
SFX 6699 Y 1
SFX 6699 ерадзіцца ераджуся .
SFX 6700 Y 1
SFX 6700 ерадзіцца ярэдзішся .
SFX 6701 Y 1
SFX 6701 ерадзіцца ярэдзіцца .
SFX 6702 Y 1
SFX 6702 ерадзіцца ярэдзімся .
SFX 6703 Y 1
SFX 6703 ерадзіцца ярэдзіцеся .
SFX 6704 Y 1
SFX 6704 ерадзіцца ярэдзяцца .
SFX 6705 Y 1
SFX 6705 ерадзіцца ерадзіўся .
SFX 6706 Y 1
SFX 6706 ерадзіцца ерадзілася .
SFX 6707 Y 1
SFX 6707 ерадзіцца ерадзіліся .
SFX 6708 Y 1
SFX 6708 ерадзіць ерадзіць .
SFX 6709 Y 1
SFX 6709 ерадзіць ераджу .
SFX 6710 Y 1
SFX 6710 ерадзіць ярэдзіш .
SFX 6711 Y 1
SFX 6711 ерадзіць ярэдзіць .
SFX 6712 Y 1
SFX 6712 ерадзіць ярэдзім .
SFX 6713 Y 1
SFX 6713 ерадзіць ярэдзіце .
SFX 6714 Y 1
SFX 6714 ерадзіць ярэдзяць .
SFX 6715 Y 1
SFX 6715 ерадзіць ерадзіў .
SFX 6716 Y 1
SFX 6716 ерадзіць ерадзіла .
SFX 6717 Y 1
SFX 6717 ерадзіць ерадзілі .
SFX 6718 Y 1
SFX 6718 ерадзіць ярэдзячы .
SFX 6719 Y 1
SFX 6719 яно яно .
SFX 6720 Y 1
SFX 6720 яно яна .
SFX 6721 Y 1
SFX 6721 яно яну .
SFX 6722 Y 1
SFX 6722 яно яном .
SFX 6723 Y 1
SFX 6723 яно яне .
SFX 6724 Y 1
SFX 6724 яно ёны .
SFX 6725 Y 1
SFX 6725 яно яны .
SFX 6726 Y 1
SFX 6726 яно ён .
SFX 6727 Y 1
SFX 6727 яно ёнам .
SFX 6728 Y 1
SFX 6728 яно ёнамі .
SFX 6729 Y 1
SFX 6729 яно ёнах .
SFX 6730 Y 1
SFX 6730 ерая ерая .
SFX 6731 Y 1
SFX 6731 ерая ераі .
SFX 6732 Y 1
SFX 6732 ерая ераю .
SFX 6733 Y 1
SFX 6733 ерая ераёй .
SFX 6734 Y 1
SFX 6734 ерая ераёю .
SFX 6735 Y 1
SFX 6735 ерая ярэі .
SFX 6736 Y 1
SFX 6736 ерая ярэй .
SFX 6737 Y 1
SFX 6737 ерая ярэям .
SFX 6738 Y 1
SFX 6738 ерая ярэямі .
SFX 6739 Y 1
SFX 6739 ерая ярэях .
SFX 6740 Y 1
SFX 6740 ербавацца ербавацца .
SFX 6741 Y 1
SFX 6741 ербавацца ярбуюся .
SFX 6742 Y 1
SFX 6742 ербавацца ярбуешся .
SFX 6743 Y 1
SFX 6743 ербавацца ярбуецца .
SFX 6744 Y 1
SFX 6744 ербавацца ярбуемся .
SFX 6745 Y 1
SFX 6745 ербавацца ярбуецеся .
SFX 6746 Y 1
SFX 6746 ербавацца ярбуюцца .
SFX 6747 Y 1
SFX 6747 ербавацца ербаваўся .
SFX 6748 Y 1
SFX 6748 ербавацца ербавалася .
SFX 6749 Y 1
SFX 6749 ербавацца ербаваліся .
SFX 6750 Y 1
SFX 6750 ербавацца ярбуйся .
SFX 6751 Y 1
SFX 6751 ербавацца ярбуйцеся .
SFX 6752 Y 1
SFX 6752 ербавацца ярбуючыся .
SFX 6753 Y 1
SFX 6753 ербаваць ербаваць .
SFX 6754 Y 1
SFX 6754 ербаваць ярбую .
SFX 6755 Y 1
SFX 6755 ербаваць ярбуеш .
SFX 6756 Y 1
SFX 6756 ербаваць ярбуе .
SFX 6757 Y 1
SFX 6757 ербаваць ярбуем .
SFX 6758 Y 1
SFX 6758 ербаваць ярбуеце .
SFX 6759 Y 1
SFX 6759 ербаваць ярбуюць .
SFX 6760 Y 1
SFX 6760 ербаваць ербаваў .
SFX 6761 Y 1
SFX 6761 ербаваць ербавала .
SFX 6762 Y 1
SFX 6762 ербаваць ербавалі .
SFX 6763 Y 1
SFX 6763 ербаваць ярбуй .
SFX 6764 Y 1
SFX 6764 ербаваць ярбуйце .
SFX 6765 Y 1
SFX 6765 ербаваць ярбуючы .
SFX 6766 Y 1
SFX 6766 ерзці ерзці .
SFX 6767 Y 1
SFX 6767 ерзці ярзу .
SFX 6768 Y 1
SFX 6768 ерзці ярзеш .
SFX 6769 Y 1
SFX 6769 ерзці ярзе .
SFX 6770 Y 1
SFX 6770 ерзці ярзём .
SFX 6771 Y 1
SFX 6771 ерзці ерзяце .
SFX 6772 Y 1
SFX 6772 ерзці ярзуць .
SFX 6773 Y 1
SFX 6773 ерзці ёрз .
SFX 6774 Y 1
SFX 6774 ерзці ерзла .
SFX 6775 Y 1
SFX 6775 ерзці ерзлі .
SFX 6776 Y 1
SFX 6776 ерзці ярзі .
SFX 6777 Y 1
SFX 6777 ерзці ярзіце .
SFX 6778 Y 1
SFX 6778 ерзціся ерзціся .
SFX 6779 Y 1
SFX 6779 ерзціся ярзецца .
SFX 6780 Y 1
SFX 6780 ерзціся ярзуцца .
SFX 6781 Y 1
SFX 6781 ерзціся ёрзся .
SFX 6782 Y 1
SFX 6782 ерзціся ярзлася .
SFX 6783 Y 1
SFX 6783 ерзціся ярзлося .
SFX 6784 Y 1
SFX 6784 ерзціся ярзліся .
SFX 6785 Y 1
SFX 6785 0 ей .
SFX 6786 Y 1
SFX 6786 0 яў .
SFX 6787 Y 1
SFX 6787 0 ям .
SFX 6788 Y 1
SFX 6788 0 ямі .
SFX 6789 Y 1
SFX 6789 0 ях .
SFX 6790 Y 1
SFX 6790 ерх ерх .
SFX 6791 Y 1
SFX 6791 ерх ерху .
SFX 6792 Y 1
SFX 6792 ерх ерхам .
SFX 6793 Y 1
SFX 6793 ерх ерсе .
SFX 6794 Y 1
SFX 6794 ерх ярхі .
SFX 6795 Y 1
SFX 6795 ерх ярхоў .
SFX 6796 Y 1
SFX 6796 ерх ярхам .
SFX 6797 Y 1
SFX 6797 ерх ярхамі .
SFX 6798 Y 1
SFX 6798 ерх ярхах .
SFX 6799 Y 1
SFX 6799 ерч ерч .
SFX 6800 Y 1
SFX 6800 ерч ярча .
SFX 6801 Y 1
SFX 6801 ерч ярчу .
SFX 6802 Y 1
SFX 6802 ерч ярчом .
SFX 6803 Y 1
SFX 6803 ерч ярчы .
SFX 6804 Y 1
SFX 6804 ерч ярчоў .
SFX 6805 Y 1
SFX 6805 ерч ярчам .
SFX 6806 Y 1
SFX 6806 ерч ярчамі .
SFX 6807 Y 1
SFX 6807 ерч ярчах .
SFX 6808 Y 1
SFX 6808 еславаць яслуючы .
SFX 6809 Y 1
SFX 6809 есці ядучы .
SFX 6810 Y 1
SFX 6810 есці едучы .
SFX 6811 Y 1
SFX 6811 есць есць .
SFX 6812 Y 1
SFX 6812 есць есці .
SFX 6813 Y 1
SFX 6813 есць есцю .
SFX 6814 Y 1
SFX 6814 есць ясцей .
SFX 6815 Y 1
SFX 6815 есць есцяў .
SFX 6816 Y 1
SFX 6816 есць ясцям .
SFX 6817 Y 1
SFX 6817 есць ясцямі .
SFX 6818 Y 1
SFX 6818 есць ясцях .
SFX 6819 Y 1
SFX 6819 есяліцца есяліцца .
SFX 6820 Y 1
SFX 6820 есяліцца есялюся .
SFX 6821 Y 1
SFX 6821 есяліцца яселішся .
SFX 6822 Y 1
SFX 6822 есяліцца яселіцца .
SFX 6823 Y 1
SFX 6823 есяліцца яселімся .
SFX 6824 Y 1
SFX 6824 есяліцца яселіцеся .
SFX 6825 Y 1
SFX 6825 есяліцца яселяцца .
SFX 6826 Y 1
SFX 6826 есяліцца есяліўся .
SFX 6827 Y 1
SFX 6827 есяліцца есялілася .
SFX 6828 Y 1
SFX 6828 есяліцца есяліліся .
SFX 6829 Y 1
SFX 6829 есяліцца есяліся .
SFX 6830 Y 1
SFX 6830 есяліцца есяліцеся .
SFX 6831 Y 1
SFX 6831 есяліцца яселячыся .
SFX 6832 Y 1
SFX 6832 есяліць есяліць .
SFX 6833 Y 1
SFX 6833 есяліць есялю .
SFX 6834 Y 1
SFX 6834 есяліць яселіш .
SFX 6835 Y 1
SFX 6835 есяліць яселіць .
SFX 6836 Y 1
SFX 6836 есяліць яселім .
SFX 6837 Y 1
SFX 6837 есяліць яселіце .
SFX 6838 Y 1
SFX 6838 есяліць яселяць .
SFX 6839 Y 1
SFX 6839 есяліць есяліў .
SFX 6840 Y 1
SFX 6840 есяліць есяліла .
SFX 6841 Y 1
SFX 6841 есяліць есялілі .
SFX 6842 Y 1
SFX 6842 есяліць есялі .
SFX 6843 Y 1
SFX 6843 есяліць есяліце .
SFX 6844 Y 1
SFX 6844 есяліць яселячы .
SFX 6845 Y 1
SFX 6845 ялун ялун .
SFX 6846 Y 1
SFX 6846 ялун елуна .
SFX 6847 Y 1
SFX 6847 ялун елуну .
SFX 6848 Y 1
SFX 6848 ялун елуном .
SFX 6849 Y 1
SFX 6849 ялун елуне .
SFX 6850 Y 1
SFX 6850 ялун елуны .
SFX 6851 Y 1
SFX 6851 ялун елуноў .
SFX 6852 Y 1
SFX 6852 ялун елунам .
SFX 6853 Y 1
SFX 6853 ялун елунамі .
SFX 6854 Y 1
SFX 6854 ялун елунах .
SFX 6855 Y 1
SFX 6855 яльчак яльчак .
SFX 6856 Y 1
SFX 6856 яльчак ельчака .
SFX 6857 Y 1
SFX 6857 яльчак ельчаку .
SFX 6858 Y 1
SFX 6858 яльчак ельчаком .
SFX 6859 Y 1
SFX 6859 яльчак ельчакі .
SFX 6860 Y 1
SFX 6860 яльчак ельчакоў .
SFX 6861 Y 1
SFX 6861 яльчак ельчакам .
SFX 6862 Y 1
SFX 6862 яльчак ельчакамі .
SFX 6863 Y 1
SFX 6863 яльчак ельчаках .
SFX 6864 Y 1
SFX 6864 аць ця .
SFX 6865 Y 1
SFX 6865 аць цю .
SFX 6866 Y 1
SFX 6866 аць цем .
SFX 6867 Y 1
SFX 6867 аць ці .
SFX 6868 Y 1
SFX 6868 аць цяў .
SFX 6869 Y 1
SFX 6869 аць цям .
SFX 6870 Y 1
SFX 6870 аць цямі .
SFX 6871 Y 1
SFX 6871 аць цях .
SFX 6872 Y 1
SFX 6872 ецер ецер .
SFX 6873 Y 1
SFX 6873 ецер етру .
SFX 6874 Y 1
SFX 6874 ецер етрам .
SFX 6875 Y 1
SFX 6875 ецер етры .
SFX 6876 Y 1
SFX 6876 ецер ятры .
SFX 6877 Y 1
SFX 6877 ецер ятроў .
SFX 6878 Y 1
SFX 6878 ецер ятрам .
SFX 6879 Y 1
SFX 6879 ецер ятрамі .
SFX 6880 Y 1
SFX 6880 ецер ятрах .
SFX 6881 Y 1
SFX 6881 ешчаваць ешчаваць .
SFX 6882 Y 1
SFX 6882 ешчаваць яшчую .
SFX 6883 Y 1
SFX 6883 ешчаваць яшчуеш .
SFX 6884 Y 1
SFX 6884 ешчаваць яшчуе .
SFX 6885 Y 1
SFX 6885 ешчаваць яшчуем .
SFX 6886 Y 1
SFX 6886 ешчаваць яшчуеце .
SFX 6887 Y 1
SFX 6887 ешчаваць яшчуюць .
SFX 6888 Y 1
SFX 6888 ешчаваць ешчаваў .
SFX 6889 Y 1
SFX 6889 ешчаваць ешчавала .
SFX 6890 Y 1
SFX 6890 ешчаваць ешчавалі .
SFX 6891 Y 1
SFX 6891 ешчаваць яшчуй .
SFX 6892 Y 1
SFX 6892 ешчаваць яшчуйце .
SFX 6893 Y 1
SFX 6893 ешчаваць яшчуючы .
SFX 6894 Y 1
SFX 6894 о ей .
SFX 6895 Y 1
SFX 6895 я-рэгія я-рэгія .
SFX 6896 Y 1
SFX 6896 я-рэгія і-рэгіі .
SFX 6897 Y 1
SFX 6897 я-рэгія ю-рэгію .
SFX 6898 Y 1
SFX 6898 я-рэгія яй-рэгіяй .
SFX 6899 Y 1
SFX 6899 я-рэгія яю-рэгіяю .
SFX 6900 Y 1
SFX 6900 о аў .
SFX 6901 Y 1
SFX 6901 о 0 .
SFX 6902 Y 1
SFX 6902 сець сець .
SFX 6903 Y 1
SFX 6903 сець шу .
SFX 6904 Y 1
SFX 6904 сець сіш .
SFX 6905 Y 1
SFX 6905 сець сіць .
SFX 6906 Y 1
SFX 6906 сець сім .
SFX 6907 Y 1
SFX 6907 сець сіце .
SFX 6908 Y 1
SFX 6908 сець сяць .
SFX 6909 Y 1
SFX 6909 сець сеў .
SFX 6910 Y 1
SFX 6910 сець села .
SFX 6911 Y 1
SFX 6911 сець селі .
SFX 6912 Y 1
SFX 6912 сець сі .
SFX 6913 Y 1
SFX 6913 сець сючы .
SFX 6914 Y 1
SFX 6914 цень цень .
SFX 6915 Y 1
SFX 6915 цень тню .
SFX 6916 Y 1
SFX 6916 цень тнем .
SFX 6917 Y 1
SFX 6917 цень тні .
SFX 6918 Y 1
SFX 6918 цень тняў .
SFX 6919 Y 1
SFX 6919 цень тням .
SFX 6920 Y 1
SFX 6920 цень тнямі .
SFX 6921 Y 1
SFX 6921 цень тнях .
SFX 6922 Y 1
SFX 6922 ор раў .
SFX 6923 Y 1
SFX 6923 оль оль .
SFX 6924 Y 1
SFX 6924 оль аля .
SFX 6925 Y 1
SFX 6925 оль алю .
SFX 6926 Y 1
SFX 6926 оль алём .
SFX 6927 Y 1
SFX 6927 оль алі .
SFX 6928 Y 1
SFX 6928 оль алёў .
SFX 6929 Y 1
SFX 6929 оль алям .
SFX 6930 Y 1
SFX 6930 оль алямі .
SFX 6931 Y 1
SFX 6931 оль алях .
SFX 6932 Y 1
SFX 6932 ні ні .
SFX 6933 Y 1
SFX 6933 ні ань .
SFX 6934 Y 1
SFX 6934 ні няў .
SFX 6935 Y 1
SFX 6935 ні ням .
SFX 6936 Y 1
SFX 6936 ні нямі .
SFX 6937 Y 1
SFX 6937 ні нях .
SFX 6938 Y 1
SFX 6938 зь зей .
SFX 6939 Y 1
SFX 6939 зь зяў .
SFX 6940 Y 1
SFX 6940 зь зям .
SFX 6941 Y 1
SFX 6941 зь зямі .
SFX 6942 Y 1
SFX 6942 зь зях .
SFX 6943 Y 1
SFX 6943 вы вы .
SFX 6944 Y 1
SFX 6944 вы вага .
SFX 6945 Y 1
SFX 6945 вы ваму .
SFX 6946 Y 1
SFX 6946 вы вым .
SFX 6947 Y 1
SFX 6947 вы вае .
SFX 6948 Y 1
SFX 6948 вы вая .
SFX 6949 Y 1
SFX 6949 вы вай .
SFX 6950 Y 1
SFX 6950 вы вую .
SFX 6951 Y 1
SFX 6951 вы ваю .
SFX 6952 Y 1
SFX 6952 вы выя .
SFX 6953 Y 1
SFX 6953 вы вых .
SFX 6954 Y 1
SFX 6954 вы вымі .
SFX 6955 Y 1
SFX 6955 вы ў .
SFX 6956 Y 1
SFX 6956 вы ва .
SFX 6957 Y 1
SFX 6957 вы ву .
SFX 6958 Y 1
SFX 6958 оз оз .
SFX 6959 Y 1
SFX 6959 оз оза .
SFX 6960 Y 1
SFX 6960 оз озу .
SFX 6961 Y 1
SFX 6961 оз озам .
SFX 6962 Y 1
SFX 6962 оз озе .
SFX 6963 Y 1
SFX 6963 оз азы .
SFX 6964 Y 1
SFX 6964 оз азоў .
SFX 6965 Y 1
SFX 6965 оз азам .
SFX 6966 Y 1
SFX 6966 оз азамі .
SFX 6967 Y 1
SFX 6967 оз азах .
SFX 6968 Y 1
SFX 6968 ех ех .
SFX 6969 Y 1
SFX 6969 ех еха .
SFX 6970 Y 1
SFX 6970 ех еху .
SFX 6971 Y 1
SFX 6971 ех ехам .
SFX 6972 Y 1
SFX 6972 ех ехі .
SFX 6973 Y 1
SFX 6973 ех ехаў .
